臺灣基隆地方法院刑事判決　　　　　　　　　　　　　　九十年度訴字第五四二號
　　公　訴　人　臺灣基隆地方法院檢察署檢察官
　　被　　　告　乙○○
右列被告因搶奪等案件，經檢察官提起公訴（九十年度偵字第二二五七號、九十年度
偵字第二四一四號），本院判決如左：
    主　文
乙○○共同意圖為自己不法之所有，而搶奪他人之動產，處有期徒刑拾月，扣案之安
全帽壹頂沒收。
    事　實
一、乙○○曾有違反麻醉藥品管理條例及藥事法等前科，又於民國八十七年至八十九
    年間，因違反毒品危害防制條例、妨害自由案件，經本院先後判處有期徒刑六月
    、八月確定，後定應執行刑為有期徒刑一年；另又違反毒品危害防制條例、妨害
    自由案件，經本院先後判處有期徒刑七月、八月確定，後定應執行刑為有期徒刑
    一年二月（現執行中，均不構成累犯），仍不思悔改。乙○○與丁○○（由檢察
    官另行偵辦）因無錢購買毒品施用，竟基於共同意圖為自己不法所有之犯意聯絡
    ，共謀以機車搶奪財物籌措購毒資金，渠等商議既定，遂先於九十年五月二十五
    日凌晨零時許，在基隆市○○路，由丁○○把風，乙○○以其所有之鑰匙啟動之
    方式（起訴書誤載為由乙○○把風，丁○○以其自備之鑰匙啟動），共同竊取甲○○所有車號ＦＺＮ─二一○號重機車（該車仍登記前車主林麗玲，甲○○未辦
    妥過戶手續，約值新台幣「下同」二萬五千元，該車於九十年五月二十四日，在
    基隆市○○路天橋下遭不詳之人竊盜後，放置於基隆市○○路），作為犯案工具
    ，得手後即由乙○○戴其所有之安全帽一頂，騎乘該車搭載丁○○沿路尋找行搶
    對象，嗣於同日凌晨三時四十分左右，渠等行經基隆市○○路八之六號前時，見
    夜歸之丙○○一人獨自騎乘機車，並將背包後背，且四下無人有機可趁，遂由乙○○加速自後超越，乘丙○○不備，由丁○○出手搶奪丙○○之背包一只（內有
    現金一千元、身分證、基隆市第二信用合作社提款卡、中國信託信用卡及ＭＯＴ
    ＯＲＯＬＡ牌、Ｔ２６８８型黃色行動電話一具），丙○○因突遭拉扯從機車上
    摔下倒地，丁○○將之強行拖行數公尺後始搶奪得逞，並致丙○○受有右手肘及
    膝部擦傷、右足中趾擦傷、左手前臂扭傷等傷害（起訴書漏未記載傷害部分），
    乙○○、丁○○二人得手後，即以搶得之現金至六堵向年籍不詳、綽號「阿成」
    之成年男子購買毒品施用（施用毒品部分為連續犯，另案經本院判處有期徒刑十
    月確定），行動電話由乙○○留用，其餘證件、提款卡、信用卡均丟棄，竊得之
    機車則於翌日中午棄置於愛三路、仁五路路口（業已發還被害人甲○○）。丙○○遭搶後隨即報警處理，經警比對遭搶行動電話序號與使用門號後，查知該行動
    電話由乙○○使用，先於九十年五月二十八日十三時三十分左右，在基隆市○○
    路二五九巷四六之二號二樓查獲乙○○，並起獲丙○○遭搶之黃色行動電話一具
    （業已發還被害人丙○○），及扣得乙○○行搶時所穿戴之汗衫一件及安全帽一
    頂，經乙○○供述後，於是日十四時三十分許循線至基隆市○○路四四號四樓丁○○住處將其查獲。
二、案經被害人丙○○、甲○○告訴基隆市警察局報告臺灣基隆地方法院檢察署檢察
    官偵查起訴。
    理　由
一、右揭事實，除竊盜部分係由丁○○把風，被告乙○○以其所有之鑰匙下手竊取之
    事實，業據被告乙○○於本院審理時供承不諱外，其餘之事實，業據被告乙○○
    迭於警訊、偵訊及本院審理時坦承不諱，核與告訴人甲○○、丙○○指訴之情節
    相符，並經證人即同案之共犯丁○○於本院審理時證述屬實，又證人即被告乙○○之妻戊○○於警訊時證稱：被告與丁○○於九十年五月二十五日凌晨回來後，
    有告訴伊，他們二人出去搶劫，有拿一支黃色的行動電話和毒回海洛因回來，他
    們說行動電話是搶來的，另毒品是他們搶來的錢拿去購買的等語，另證人汪凱婷
    於警訊時證稱：大約於九十年五月二十二日中午左右，在丁○○之房間，被告與
    丁○○有說要去搶劫，約伊說要不要去搶劫，伊說不要等情，復有贓物認領保管
    收據二紙、機車買賣訂購書、車籍資料、仁祥醫院診斷證明書、門號及序號對照
    表各一紙附卷可稽，且有安全帽一頂、汗衫一件扣案可資佐證，事證明確，被告
    犯行堪以認定，應依法論科。
二、核被告所為，係犯刑法第三百二十條第一項之竊盜罪、第三百二十五條第一項之
    搶奪罪、第二百七十七條第一項之傷害罪。被告與丁○○對於上開犯行，有犯意
    之聯絡，及行為之分擔，應依刑法第二十八條之規定，論以共同正犯。被告乙○○所犯搶奪與傷害犯行，係一行為觸犯二罪名，為想像競合犯，應依刑法第五十
    五條規定，從一重之搶奪罪處斷，所犯搶奪與竊盜二罪間，有方法結果之牽連犯
    關係，依刑法第五十五條規定，從一重之搶奪罪處斷。起訴書就被告傷害之事實
    漏未記載，惟該部分與起訴部分有想像競合犯、牽連犯之關係，為起訴效力所及
    ，本院得併予審理，在此敘明。爰審酌被告有違反麻醉藥品管理條例、藥事法、
    違反毒品危害防制條例、妨害自由等前科，為施用毒品而行竊、搶奪，對夜歸婦
    女之安全危害甚大，犯罪所得及犯罪後坦承犯行等一切情狀，量處如主文所示之
    刑，以示懲儆。扣案之安全帽一頂，為被告所有供犯罪所用之物，應依刑法第三
    十八條第一項第二款之規定，宣告沒收。至汗衫一件，本為被告所穿，並非供犯
    罪所用之物，另作案之鑰匙一支已丟棄滅失，業據被告供明在卷，均不予宣告沒
    收，併此說明。
據上論斷，應依刑事訴訟法第二百九十九條第一項前段，刑法第二十八條、第三百二
十五條第一項、第三百二十條第一項、第二百七十七條第一項、第五十五條、第三十
八條第一項第二款，罰金罰鍰提高標準條例第一條前段，判決如主文。
本案經檢察官林明志到庭執行職務。
中　　　華　　　民　　　國　　九十一　　年　　　四　　　月　　二十三　　日
                                    台灣基隆地方法院刑事第二庭
                                        法  官  鄭  景  文
右正本證明與原本無異。
對於本件判決如有不服，應於收受送達後十日內，向本院提出上訴書狀，上訴於臺灣
高等法院，並按他造當事人之人數附具繕本。
                                        書記官  施  鴻  均
中　　　華　　　民　　　國　　九十一　　年　　　四　　　月　　二十三　　日
附論罪科刑依據之法條：
一、刑法第三百二十條：
意圖為自己或第三人不法之所有，而竊取他人之動產者，為竊盜罪，處五年以下有期
徒刑、拘役或五百元以下罰金。
意圖為自己或第三人不法利益，而竊佔他人之不動產者，依前項之規定處斷。
前二項之未遂犯罰之。
二、刑法第三百二十五條：
意圖為自己或第三人不法之所有，而搶奪他人之動產者，處六月以上五年以下有期徒
刑。
因而致人於死者，處無期徒刑或七年以上有期徒刑，致重傷者，處三年以上十年以下
有期徒刑。
第一項之未遂犯罰之。
三、刑法第二百七十七條：
傷害人之身體或健康者，處三年以下有期徒刑，拘役或一千元以下罰金。
犯前項之罪，因而致人於死者，處無期徒或七年以上有期徒刑，致重傷者，處三年以
上、十年以下有期徒刑。
